臺灣板橋地方法院刑事判決　　　　　　99年度簡上字第1270號
上　訴　人
即　被　告　李宜樺
上列上訴人即被告因竊盜案件，不服本院中華民國99年10月25日
99年度簡字第8613號第一審判決（原聲請簡易判決處刑案號：臺
灣板橋地方法院檢察署99年度偵字第24473 號），提起上訴，本
院管轄之二審合議庭判決如下：
    主    文
上訴駁回。
李宜樺緩刑肆年。
    事    實
一、李宜樺於民國99年9 月3 日凌晨1 時5 分許，行經林君立所
    經營址設新北市板橋區（即臺北縣板橋市，於99年12月25日
    改制更名）文化路2 段641 之19 號 之「龍族養生館」前時
    ，竟意圖為自己不法之所有，持用其所有客觀上可供兇器使
    用之老虎鉗1 支，剪斷竊取林君立所有之電線2 條（長度分
    別為3.1 公尺、2.35公尺，均為內包3 蕊之電線，價值共約
    新臺幣5 千元）得手後，旋為警巡邏時察覺有異當場逮捕，
    並扣得前揭電線2 條（業經林君立領回）及老虎鉗1 支。
二、案經林君立訴由臺北縣政府警察局（現改制為新北市政府警
    察局）海山分局移請臺灣板橋地方法院檢察署檢察官偵查後
    聲請簡易判決處刑。
    理    由
一、本案以下認定事實所引用之證據，檢察官及被告李宜樺均未
    曾就證據能力表示異議，而各該證據依刑事訴訟法規定，經
    核亦皆無不具證據能力之情事，故本院認均得作為認定被告
    有罪之依據，合先敘明。
二、上揭犯罪事實，業據被告李宜樺於警詢、檢察官訊問及本院
    審理時，均坦承不諱，核與證人即告訴人林君立於警詢時所
    為之證述相符，並有扣押筆錄暨扣押物品目錄表1 份、贓物
    認領保管單1 紙，及現場暨扣案物照片共10張附卷可資佐證
    ，足認被告自白與事實相符，堪以採信。本案事證明確，被
    告犯行洵堪認定，應依法論科。
三、按被告李宜樺為前揭犯行後，刑法第321 條第1 項業經立法
    院修正通過，並由總統於100 年1 月26日公布，而於同年月
    28日起施行，修正後該條文之法定刑部分，即由修正前規定
    之「6 月以上、5 年以下有期徒刑」，提高為「6 月以上、
    5 年以下有期徒刑，得併科10萬元以下罰金」，是經比較新
    舊法之結果，修正後之規定顯未較有利於被告，故依刑法第
    2 條第1 項前段之規定，本案即應適用被告行為時即修正前
    刑法第321 條第1 項之規定。次查，扣案老虎鉗具厚重金屬
    材質，有扣案物照片在卷可參，且可供被告持用作為剪斷竊
    取本案電線之工具，是如持之攻擊人體，客觀上自足以造成
    相當之傷害，堪認客觀上具有殺傷力而可供作為兇器之使用
    無疑。核被告所為，係犯修正前刑法第321 條第1 項第3 款
    之攜帶兇器竊盜罪。本案經原審詳察後，認定被告前揭攜帶
    兇器竊盜之犯行事證明確，適用修正前刑法第321 條第1 項
    第3 款等規定予以論罪科刑（原審判決時雖未及比較適用修
    正前後刑法第321 條第1 項之規定，惟本案如前述最終既仍
    應適用舊法規定，原審判決適用法律即無疏誤之處），並審
    酌其不思自食其力，任意竊取他人財物，造成他人財物損失
    ，行為實有非當，惟念被告犯後坦承犯行，兼衡其所竊取財
    物之價值非鉅，且為警查獲後贓物已歸還告訴人林君立，告
    訴人所生之損害業已減輕等一切情狀，宣告被告有期徒刑6
    月，並定其易科罰金之折算標準，及諭知扣案老虎鉗1 支沒
    收（至99年9 月3 日為警同時查扣之童軍繩1 條、美工刀1
    支、黑色背包1 個、活動扳手1 支、一字螺絲起子、十字螺
    絲起子各2 支及奇異筆1 支等物，雖均屬被告所有之物，惟
    被告於本案均一致供稱前揭物品係其平常上班即隨身攜帶，
    供其鐵工工作使用者，且遍查卷內證據資料，亦無被告曾意
    欲取出前揭物品供或預供本案竊盜犯行使用之情，核與其前
    揭行經案發地點，臨時起意所為之竊盜犯行間，尚無直接關
    聯性，故爰皆不予宣告沒收，附此敘明），經核其認事用法
    及量刑皆無違誤不當之處，被告提起上訴復僅表示願與告訴
    人進行民事和解，請求本院酌予宣告緩刑自新機會等語，是
    其上訴顯無理由，自應予以駁回。
四、末查，被告李宜樺前雖因違反麻醉藥品管理條例案件，曾經
    臺灣宜蘭地方法院以80年度易字第317 號判決判處有期徒刑
    4 月確定，並於80年11月21日徒刑易科罰金執行完畢，惟其
    於前開有期徒刑執行完畢後，5 年以內未曾因故意犯罪受有
    期徒刑以上刑之宣告，此有臺灣高等法院被告前案紀錄表1
    份在卷可參，而其於本案已坦認犯行知所悔悟，且與告訴人
    林君立達成民事調解，告訴人並具狀撤回對被告之告訴，有
    新北市板橋區調解委員會100 年3 月11日調解筆錄及聲請撤
    回告訴狀各1 份在卷可憑，是本院認被告經此偵審程序及刑
    之宣告，當知所警惕而應無再犯之虞，故原審判決所宣告之
    刑以暫不執行為適當，爰依刑法第74條第1 項第2 款規定，
    併予諭知緩刑4 年，以啟自新。
據上論斷，應依刑事訴訟法第455 條之1 第1 項、第3 項、第36
8 條，刑法第74條第1 項第2 款，判決如主文。
本案經檢察官王家春到庭執行職務。
中    華    民    國   100    年    3     月    23    日
                刑事第七庭  審判長法  官  彭 全 曄
                                  法  官  陳 海 寧
                                  法  官  張 兆 光
上列正本證明與原本無異。
不得上訴。
                                  書記官  曹 秋 冬
中    華    民    國   100    年    3     月    23    日
附錄本案論罪科刑法條：
修正前刑法第321 條第1 項
犯竊盜罪而有左列情形之一者，處6 月以上、5 年以下有期徒刑
：
一、於夜間侵入住宅或有人居住之建築物、船艦或隱匿其內而犯
    之者。
二、毀越門扇、牆垣或其他安全設備而犯之者。
三、攜帶兇器而犯之者。
四、結夥三人以上而犯之者。
五、乘火災、水災或其他災害之際而犯之者。
六、在車站或埠頭而犯之者。